【裁判字號】    92,訴,227
【裁判日期】    920929
【裁判案由】    塗銷抵押權登記
【裁判全文】
臺灣苗栗地方法院民事判決                          九十二年度訴字第二二七號
    原      告  甲○○
    被      告  銓滿企業股份有限公司
    法定代理人  乙○○
當事人間請求塗銷抵押權登記事件，本院於九十二年九月十六日言詞辯論終結，判決
如下：
    主    文
被告應將原告所有坐落於苗栗縣竹南鎮○○段○○段三九○地號土地，應有部分一○
九五分之二○，及其上建物即第七八二建號即門牌號碼為苗栗縣竹南鎮○○里○○鄰
○○街五二號五樓房屋所有權全部，以苗栗縣竹南地政事務所於民國九十年八月二十
七日登記、共同收件字號民國九○年南地所資字第○八○七七○號所設定本金最高限
額新台幣壹佰萬元之抵押權登記予以塗銷。
訴訟費用由被告負擔。
    事      實
甲、原告方面：
一、聲明：如主文第一項所示。
二、陳述：原告於民國九十年八月一日經銷被告所生產製造之益壽多牛乳及優酪乳等
    產品，經銷期間自九十年八月一日起至九十一年七月三十日止，原告並提供其所
    有坐落於苗栗縣竹南鎮○○段○○段三九○地號土地，應有部分一○九五分之二
    ○，及其上建物即第七八二建號即門牌號碼為苗栗縣竹南鎮○○里○○鄰○○街
    五二號五樓房屋所有權全部，設定一百萬元之本金最高限額抵押權，供作貨款之
    擔保。茲因上開經銷合約期滿後即未與被告續約，原告亦未積欠被告貨款，故該
    抵押權應已消滅，為此，提起本件訴訟求為判決如聲明所示。
三、證據：提出經銷商合約書影本一件、土地及建物登記簿謄本各一件、土地登記申
    請書及土地建築改良物抵押權設定契約書影本各一份、被告公司登記資料一件、
    經濟部公司執照及
乙、被告方面：
    被告與原告間，確已無債務存在，被告願將抵押權塗銷，認諾原告之請求。
    理      由
一、按當事人於言詞辯論時為訴訟標的之捨棄或認諾者，應本於其捨棄或認諾為該當
    事人敗訴之判決，民事訴訟法第三百八十四條定有明文。經查，本件原告主張抵
    押權已消滅，原告本於所有權訴請被告應將其所有坐落於苗栗縣竹南鎮○○段○
    ○段三九○地號土地，應有部分一○九五分之二○，及其上建物即第七八二建號
    即門牌號碼為苗栗縣竹南鎮○○里○○鄰○○街五二號五樓房屋所有權全部，本
    金最高限額一百萬元之抵押權予以塗銷之請求，已經被告加以認諾，依前開規定
    ，自應本於被告之認諾，為被告敗訴之判決。從而，原告據以起訴請求如主文第
    一項所示，即屬有據，應予准許。
二、據上論結，本件原告之訴為有理由，依民事訴訟法第三百八十四條、第七十八條
    ，判決如主文。
中      華      民      國    九十二    年      九      月    二十九    日
                                      民事庭法      官    黃建都
正本係照原本作成。
如對本判決上訴，須於判決送達後廿日內向本院提出上訴狀。
中      華      民      國    九十二    年      九      月    二十九    日
                                            法院書記官    張茹茵


司法院資訊處製作；財團法人民間司法改革基金會備份。
